臺灣士林地方法院刑事判決　　　　　　　 94年度易字第501號
公　訴　人　臺灣士林地方法院檢察署檢察官
被　　　告　丁○○
被　　　告　丙○○
上列被告因傷害案件，經檢察官聲請以簡易判決處刑（94年度偵
字第3678號），本院簡易庭認不宜以簡易判決處刑，移由本院改
依通常程序審判如下：
    主  文
丁○○傷害人之身體，處拘役伍拾日，如易科罰金，以參佰元折
算壹日。
丙○○傷害人之身體，處罰金玖千元，如易服勞役，以參佰元折
算壹日。緩刑貳年。
事  實
一、丁○○於民國94年3 月1 日上午10時許，駕駛車牌號碼G7-2
 　 60號營業小客車，搭載丙○○、甲○○至臺北市○○區○○
　  街17號前時，因丙○○酒後開窗嘔吐不慎玷污其車之左後車
 　 門，丁○○乃要求丙○○給付車資以外之洗車費用，及丙○○認為被告丁○○開車繞路，乃開啟左後車門下車繞至右前
    座進入車內與丁○○爆發激烈口角。詎丁○○惱怒之下，竟
    基於傷害人身體之犯意，出拳毆打丙○○左眼臉部，致丙○○受有左眼外傷性結膜下出血、臉部瘀傷之傷害，丙○○挨
    拳後生氣，及丁○○不止一次續對丙○○稱：「你這小鬼，
    叫你父親出來... 」等詞，丙○○乃基於傷害人身體之犯意
    ，出拳毆打丁○○左眼臉部，致丁○○受有左眼眼瞼瘀青（
    20×8mm）、 左眼瞼擦傷（10×1 mm）、左眼飛蚊症及玻璃
    體剝離之傷害，嗣經報警到場處理，事端方未擴大。
二、案經丁○○、丙○○訴由臺北市政府警察局士林分局報由臺
    灣士林地方法院檢察署檢察官偵查起訴。
    理  由
一、訊據被告丙○○於警訊、偵查、本院準備程序均坦言毆傷丁○○，但以正當防衛置辯，迄於本院審理期日坦承傷害犯行
    不諱（本院卷第42頁）。訊據被告丁○○則矢口否認涉有傷
    害犯行，於偵查中辯稱：渠遭被告丙○○毆打後，無力反擊
    ，不知被告丙○○傷勢何來；於本院辯稱：被告丙○○到渠
    車裡面，搶奪渠車子的鑰匙、手錶，渠還是防衛，不願意跟
    丙○○爭執，渠原打算錢不要了，丙○○就拿手錶攻擊渠的
    眼睛云云。
二、前揭被告丙○○酒後開窗嘔吐不慎玷污被告丁○○計程車之
    左後車門，因丁○○要求丙○○給付車資以外之洗車費用，
    及丙○○認為被告丁○○開車繞路，開啟左後車門下車繞至
    右前座進入車內與丁○○爆發激烈口角，遭丁○○出拳毆打
    丙○○左眼臉部受有左眼外傷性結膜下出血、臉部瘀傷之傷
    害。丙○○亦因丁○○不止一次對丙○○說：你這小鬼，叫
    你父親出來等言語，而出拳毆打丁○○左眼臉部，致丁○○
    受有左眼眼瞼瘀青（20×8mm）、 左眼瞼擦傷（10×1mm）
    、左眼飛蚊症及玻璃體剝離之傷害，被告丁○○係因雙方口
    角而先出手毆打丙○○，而非丙○○先搶奪丁○○手錶，致
    遭毆打等事實，業據被告丁○○、丙○○於警詢、檢察官偵
    查中指訴遭對方毆打成傷，並經證人甲○○於檢察官偵查中
    結證稱：94年3 月1 日上午10點，她與被告丙○○一起坐被
    告丁○○的計程車回家，當時丙○○喝醉嘔吐，吐到計程車
    門外，下車時我拿1 百元給司機，丁○○說不夠一直不讓他
    們走，雙方起爭執，丙○○下車走到右前座，雙方在前座發
    生爭執，丁○○一直說他打架不會輸，他叫丙○○找父親出
    來解決，雙方拉扯時，丁○○有打到黃，黃在拉扯時也有打
    到丁○○。丁○○真的有打丙○○，是丁○○先動手，丙○○才打他，雙方都是徒手毆打對方眼睛（偵卷第27頁）；於
    本院證稱：當天上車後丙○○有搖下車窗吐了1 次，到了丙○○家巷子時，她想司機可能會介意丙○○吐到車門，當時
    車資70元，她付了1 百元，但丁○○說1 百怎麼夠，她說丙○○吐了他整車都是，她要開門下車，但丁○○不讓他們走
    。他們的朋友後來有來，並說他們這台車有繞路，丙○○就
    到前座跟司機丁○○理論，理論時司機對丙○○說打架他不
    會輸，說丙○○是小鬼，之後他們拉扯，丁○○的右手打到
    丙○○的左眼，丙○○就生氣，加上司機不止一次對丙○○
    說「你這小鬼，叫你父親出來」，丙○○很生氣，就出手打
    丁○○，打到丁○○的眼睛，後來雙方同意請警察過來，拉
    扯之間，他們各彼此打到對方一次，都打到眼睛，我不能判
    定他是故意還是過失，反正他是右手舉起，反手往右上方揮
    到黃的左眼等語屬實。核與到場處理警員證人乙○○於本院
    證稱：他到現場看到被告2 人及朋友在爭吵這件事，就是誰
    打誰及丙○○吐到車門這件事，聽到他們爭吵內容是司機跟
    乘客在打，被告2 人爭執誰先打誰，沒有爭執是否有出手打
    人，丙○○有受傷，應該是2 人都有受傷，不然不會叫被告
    2 人都去驗傷，在現場並未聽聞被告2 人有提到搶奪手錶的
    事等語相符（本院卷第32至39頁）。證人甲○○固為被告丙○○案發時同車同事，惟證人甲○○、乙○○與被告丁○○
    間皆屬素昧平生，應不致甘冒偽證罪嫌而故為誣攀，其證詞
    均堪採信。此外，復有被告丁○○檢附之台北市立陽明醫院
    診斷書（偵卷16頁）、台北市立聯合醫院診斷書（本院士簡
    469 號卷第14頁），及被告丙○○檢附之新光吳火獅醫院診
    斷書（偵卷第17、18頁）可證。被告丁○○否認犯罪，辯稱
    ：因遭被告丙○○搶奪手錶始加以毆打，不足採信。被告2
    人犯行，皆堪認定。
三、核被告丁○○、丙○○所為，係犯刑法第277 條第1 項之傷
　  害罪。爰審酌被告2 人僅因丙○○酒後搭車嘔吐不慎玷污丁○○車之左後車門，即衍生互相毆擊，事情發生經過為丙○○趨前至車內理論，丁○○率先出手傷人，丁○○所受傷害
    結果稍重，被告2 人於本院審理中，雖因意氣猶深，及丁○○始終否認傷害，致無以達成和解，惟被告丙○○於警訊、
    偵查、本院準備期日均坦言毆傷丁○○，僅以正當防衛置辯
    ，迄本院審理期日坦認犯行，態度尚稱良好，及被告之品行
    、犯罪之動機、目的、手段、犯罪時所受之刺激等一切情狀
    ，各量處如主文所示之刑，並諭知易科罰金、易服勞役之折
    算標準。被告丙○○前未曾受有期徒刑以上刑之宣告，且無
    任何前科紀錄，有臺灣高等法院被告全國前案紀錄表在卷可
    稽，犯後坦承犯行，態度良好，經此科刑宣告，應知警惕，
    而無再犯之虞，本院認被告丙○○所宣告之刑，以暫不執行
    為適當，爰依檢察官之聲請，併諭知被告丙○○緩刑2 年，
    以啟自新。
據上論斷，應依刑事訴訟法第452 條、第299 條第1 項前段，刑
法第277 條第1 項、第41條第1 項、第42條第2 項、第74條第1
款，罰金罰鍰提高標準條例第1 條前段、第2 條，判決如主文。
本案經檢察官邱智宏到庭執行職務。
中　　華　　民　　國　　94　　年　　8 　　月　　31　　日
                  刑事第三庭審判長法  官  洪英花
                                  法  官  汪梅芬
                                  法  官  周群翔
以上正本證明與原本無異。
如不服本判決，應於送達後10日內，向本院提出上訴狀。
                                  書記官  趙彩彤
中　　華　　民　　國　　94　　年　　9 　　月　　2 　　日
附錄本案論罪科刑法條全文
  刑法第277 條第1 項：傷害人之身體或健康者，處3 年以下有
  期徒刑、拘役或1,000 元以下罰金。
